【裁判字號】    97,上易,204
【裁判日期】    970515
【裁判案由】    傷害
【裁判全文】
臺灣高等法院臺南分院刑事判決         97年度上易字第204號
上  訴  人
即  被  告  甲○○
上列上訴人因傷害案件，不服臺灣雲林地方法院96年度易字第76
3號中華民國97年3月12日第一審判決（起訴案號：臺灣雲林地方
法院檢察署96年度調偵字第133號），提起上訴，被告就被訴事
實為有罪之陳述，本院裁定依簡式審判程序審理，判決如下：
    主  文
上訴駁回。
甲○○緩刑貳年。
    事  實
一、甲○○因陳柏華（原名陳亨烘）積欠綽號「廖仔」債務，為
    處理此件債務問題，於民國九十五年十二月九日二十、二十
    一時許，駕駛車牌號碼Ｓ五─五二二六號自小客車搭載林信
    謙、林仰宣、林鈺純，共同前往雲林縣林內鄉重興村進興二
    十號（公訴人及原審誤繕為二十六號）陳柏華之住處，抵達
    後，甲○○、林信謙二人與陳柏華之父母及其弟乙○○發生
    口角爭執，乙○○持鐵棍一支傷及林信謙左小腿，嗣因警方
    到場始行離去。詎甲○○竟因此心生不滿，於同日二十二、
    二十三時許，夥同姓名年籍不詳之滿十八歲以上之人或成年
    男子六、七人，攜帶木棍、鋁棒數支，共同基於傷害他人身
    體之犯意聯絡，再度前往乙○○上址住處，當時在場之丙○○見狀，請甲○○等人入內泡茶、有事好好講，然甲○○一
    夥人即衝進客廳，由甲○○持客廳桌上之水果刀一把朝乙○○頭部、臉部劃下，另一名成年男子則持鋁棒毆打丙○○之
    頭部、手部，其他人亦持棍棒毆打乙○○身體，致乙○○受
    有頭皮六公分撕裂傷、右臉頰四公分撕裂傷、右手臂紅腫之
    傷害；丙○○受有右尺骨開放性骨折、頭部外傷及頭部撕裂
    傷五公分之傷害。
二、案經乙○○、丙○○訴由雲林縣警察局斗六分局報告臺灣雲
    林地方法院檢察署檢察官偵查起訴。
    理  由
一、訊據上訴人即被告甲○○就其因陳柏華積欠綽號「廖仔」不
    詳姓名之成年人債務，於九十五年十二月九日二十、二十一
    時許，駕駛車牌號碼Ｓ五─五二二六號自小客車搭載林信謙
    、林仰宣、林鈺純，共同前往雲林縣林內鄉重興村進興二十
    號陳柏華之住處，抵達後，甲○○、林信謙二人與陳柏華之
    父母及其弟乙○○發生口角爭執，乙○○持鐵棍一支傷及林
    信謙左小腿，嗣因警方到場始行離去。嗣因此心生不滿，於
    同日二十二、二十三時許，夥同姓名年籍不詳之滿十八歲以
    上之人或成年男子六、七人，持木棍、鋁棒、水果刀傷害乙○○與丙○○，致乙○○受有頭皮六公分撕裂傷、右臉頰四
    公分撕裂傷、右手臂紅腫之傷害；丙○○受有右尺骨開放性
    骨折、頭部外傷及頭部撕裂傷五公分傷害之事實，供認不諱
    。核與證人乙○○、丙○○、陳余幸枝分於警詢、偵訊、原
    審證述情節相符。並有國立臺灣大學醫學院附設醫院雲林分
    院九十五年十二月十二日診斷證明書二紙（見警卷第十一至
    十二頁）、現場照片七張（見原審卷第五十五至五十八頁）
    在卷可稽。被告自白核與事實相符，本件事證明確，被告犯
    行，洵可認定，應依法論科。
二、核被告甲○○所為，係犯刑法第二百七十七條第一項之傷害
    罪。被告就上開犯行，與姓名年籍不詳之滿十八歲成年男子
    六、七人間，有犯意聯絡及行為分擔，為共同正犯。被告以
    一傷害之行為，同時侵害乙○○、丙○○之個人法益，為想
    像競合犯，應依刑法第五十五條之規定從一重處斷。再被告
    所為犯行，係於中華民國九十六年四月二十四日前，而無該
    減刑條例第三條不得減刑事由，符減刑規定，依法減其宣告
    刑。
三、原審以被告甲○○罪證明確，適用刑法第二十八條、第二百
    七十七條第一項、第五十五條，中華民國九十六年罪犯減刑
    條例第二條第一項第三款，並審酌被告為替他人處理債務問
    題而生糾葛，竟夥同多人前往被害人家中實施傷害行為，所
    為行徑囂張、手段惡劣，且目無法紀，嚴重危害社會治安等
    刑法第五十七條科刑事項，判處有期徒刑十月，減為有期徒
    刑五月，併諭知易科罰金以三千元折算一日之標準。復就被
    告傷害乙○○所用之水果刀一把，係乙○○家中物品，非被
    告所有之物；而其他共犯毆打乙○○、丙○○所用之棍棒均
    未扣案，且無證據證明係被告或共犯所有之物，均不予宣告
    沒收之敘明。認事用法，核無不合，量刑亦堪認妥適。被告
    上訴意旨以原審量刑過重，指摘原判決不當，為無理由，應
    予駁回。
四、查被告未曾受有期徒刑以上刑之宣告，有臺灣高等法院被告
    前案紀錄表可參，被告犯後與被害人乙○○、丙○○達成和
    解，有調解書一紙可參（見本院卷第五頁）。本院認被告經
    此偵審程序教訓，應知警惕諒無再犯之虞，且被害人亦於本
    院審理時到庭為原諒被告之表示，所宣告之刑以暫不執行為
    適當，併諭知緩刑二年，以勵自新。
據上論斷，應依刑事訴訟法第三百六十八條，刑法第七十四條第
一項第一款，判決如主文。
本案經檢察官王碧霞到庭執行職務。
中    華    民    國    97    年    5    月    15   日
                  刑事第三庭  審判長法  官  陳義仲
                                    法  官  蔡勝雄
                                    法  官  蘇清水
以上正本證明與原本無異。
不得上訴。
                                    書記官  陳嘉琍
中    華    民    國    97    年    5     月    15    日
附錄：本判決論罪科刑條文
中華民國刑法第277條第1項（普通傷害罪）
傷害人之身體或健康者，處3年以下有期徒刑、拘役或1千元以下
罰金。


司法院資訊處製作；財團法人民間司法改革基金會備份。
